【裁判字號】    99,易,1909
【裁判日期】    991005
【裁判案由】    竊盜
【裁判全文】
臺灣高雄地方法院刑事判決              99年度易字第1909號
公  訴  人  臺灣高雄地方法院檢察署檢察官
被      告  丁○
上列被告因竊盜案件，經檢察官提起公訴（99年度偵字第14925
、16037 號），因被告就被訴事實均為有罪之陳述，經告知簡式
審判程序之旨，並聽取公訴人及被告之意見後，本院裁定行簡式
審判程序，判決如下：
    主  文
丁○犯攜帶兇器竊盜罪，累犯，處有期徒刑捌月；又犯竊盜罪，
累犯，處有期徒刑伍月，扣案之鑰匙壹支沒收之；又犯攜帶兇器
竊盜未遂罪，累犯，處有期徒刑肆月，扣案之T 型扳手壹支沒收
之。應執行有期徒刑壹年月，扣案之鑰匙、T 型扳手各壹支，
均沒收。
    事  實
一、丁○曾前因違反職役職責、公共危險案件，經國防部南部地
    方軍事法院以96年度訴字第366 號判決各判處有期徒刑10月
    ，並定其應執行刑為有期徒刑1 年6 月確定，於民國98年4
    月18日縮刑期滿執行完畢。猶不知悔改，意圖為自己不法之
    所有，為下列竊盜行為：
  (一)於98年12月7 日凌晨4 時許，行經高雄市前鎮區○○○路
    789 號前，見甲○○所有車牌號碼YP-8311 號自小客車停放
    路旁，竟持客觀上足以對人之生命身體造成威脅、可供兇器
    使用之梅花扳手1 支（未扣案），拆卸而竊取上開車牌2 面
    得手，並將該竊得之車牌2 面懸掛於其所駕駛之自小客車（
    原車牌XX-4013 號）上。嗣於同日凌晨4 時35分許，丁○駕
    駛上開懸掛該竊得車牌2 面之自小客車，行經高雄縣鳳山市
    ○○路近頂庄路口時，發生交通事故，經警到場處理，始查
    獲上情。
  (二)於99年5 月6 日凌晨4 時許，在高雄市新興區○○○路16號
    前，以自備之鑰匙1 支啟動電門，竊取乙○○所有之車牌號
    碼OPT-536 號重機車得手，並供己騎乘使用。
  (三)於99年5 月6 日凌晨5 時許，在高雄市苓雅區○○○路（起
    訴書略載為四維路）與林森路口，攜帶客觀上具有危險性、
    足供為兇器使用之T 型扳手1 支，將丙○○所有之車牌號碼
    3L-1736 號自小客車右前車門門鎖破壞（毀損部分未據告訴
    ）後，已著手進入車內翻找財物之際，因該車防盜器發出警
    報音，經警上前察看，遂未得手，丁○旋騎乘上開竊得之OP
    T-536 號機車逃離現場。
    嗣於同日凌晨5 時6 分許，在高雄市苓雅區○○○路24巷口
    前，為警當場查獲，並扣得其所有供竊車所用之T 型扳手1
    支，及竊取OPT-536 號機車所用之鑰匙1 支。
二、案經高雄縣政府警察局鳳山分局報請、高雄市政府警察局苓
    雅分局移請臺灣高雄地方法院檢察署檢察官偵查起訴。
    理  由
一、本件被告丁○所犯非死刑、無期徒刑、最輕本刑為3 年以上
    有期徒刑之罪，亦非高等法院管轄第一審案件之罪，其於準
    備程序中就被訴事實為有罪之陳述，經本院告知簡式審判程
    序之旨，並聽取檢察官、被告之意見後，依刑事訴訟法第27
    3 條之1 第1 項規定，裁定進行簡式審判程序，合先敘明。
二、上開事實，業據被告於偵查及本院審理中供承不諱，核與證
    人即被害人甲○○、乙○○、丙○○分別於警詢中證述之情
    節相符，並有道路交通事故照片、車籍查詢資料、贓物認領
    保管單等附卷可稽，及被告所有供竊盜犯罪所用之鑰匙、T
    型扳手各1 支扣案可資佐證，足徵被告上開自白與事實相符
    ，堪予採為認定犯罪事實之依據。本件事證明確，被告前開
    犯行，均堪認定，應依法論罪科刑。
三、核被告上開事實(一)、(二)、(三)所為，分別係犯刑法第321 條第
    1 項第3 款之攜帶兇器竊盜罪、第320 條第1 項竊盜罪及第
    321 條第2 項、第1 項第3 款之攜帶兇器竊盜未遂罪。其3
    次竊盜犯行，犯意各別，行為互殊，應予分論併罰。被告曾
    有如事實欄所示之前科紀錄，有卷附之臺灣高等法院被告前
    案紀錄表可稽，其於有期徒刑執行完畢後5 年內，故意再犯
    本件有期徒刑以上之各罪，均為累犯，各應依刑法第47條第
    1 項規定加重其刑。又被告已著手於上開事實(三)之竊盜犯行
    而未得手，為未遂犯，爰依刑法第25條第2 項之規定減輕其
    刑，並依法先加後減之。爰審酌被告素行不佳，有前開刑案
    紀錄資料可稽，仍不知悔改，年輕力壯，竟不思以己力賺取
    財物，貪圖不勞而獲，一再竊取他人財物，危害社會治安情
    節要難謂輕微，念其犯後於本院審理中終知坦承犯行，犯罪
    後態度尚可，及犯罪之動機、目的、所竊取之財物價值、攜
    帶兇器之犯罪手段等一切情狀，分別量處如主文所示之刑，
    並定其應執行刑，以資懲儆。
四、公訴人雖對被告所犯各罪均具體求處1 年有期徒刑，並聲請
    宣告強制工作，惟本院審酌被告各該犯行之動機、目的、犯
    罪情節、手段等，認以各量處如主文所示之刑為適當，公訴
    人上開求刑，尚嫌過重。又按竊盜犯贓物犯保安處分條例係
    刑法第90條第1 項之特別規定，應優先適用竊盜犯贓物犯保
    安處分條例之規定。而該條例第2 條第4 項規定「應執行之
    刑未達1 年以上者，不適用本條例」，其所謂「應執行之刑
    」，並非定其應執行之刑，解釋上應從嚴指各罪之宣告刑而
    言，是各次竊盜犯罪之宣告刑如未符合達1 年以上之標準，
    自無從以其定執行刑之結果超過1 年，另再附加宣告強制工
    作處分。從而，被告本件各罪所處之刑，既均未達有期徒刑
    1 年以上，依上開說明，即不得依前揭條例宣告強制工作，
    公訴人此部分之聲請尚有未合，併予敘明。
五、扣案之鑰匙1 支、T 型扳手1 支，分別為被告所有，供本案
    事實(二)、(三)犯罪所用之物，業據被告供承在卷（本院卷第39
    頁），均應依刑法第38條第1 項第2 款之規定，宣告沒收。
據上論斷，應依刑事訴訟法第273 條之1 第1 項、第299 條第1
項前段，第321 條第1 項第3 款、第2 項、刑法第320 條第1 項
、第47條第1 項、第25條第2 項、第51條第5 款、第9 款、第38
條第1 項第2 款，刑法施行法第1 條之1 ，判決如主文。
本案經檢察官戊○○到庭執行職務。
中    華    民    國    99    年    10    月    5     日
                  刑事第十一庭  法  官  林韋岑
以上正本證明與原本無異。
如不服本判決應於收受判決後10日內向本院提出上訴書狀，並應
敘述具體理由。其未敘述上訴理由者，應於上訴期間屆滿後20日
內向本院補提理由書(均須按他造當事人之人數附繕本)「切勿逕
送上級法院」。
中    華    民    國    99    年    10    月    5     日
                                書記官  黃旭淑
【附錄本判決論罪科刑法條】
刑法第320條：
意圖為自己或第三人不法之所有，而竊取他人之動產者，為竊盜
罪，處5  年以下有期徒刑、拘役或 5 百元以下罰金。
意圖為自己或第三人不法之利益，而竊佔他人之不動產者，依前
項之規定處斷。
前二項之未遂犯罰之。
刑法第321條：
犯竊盜罪而有左列情形之一者，處 6 月以上、 5 年以下有期徒
刑：
一、於夜間侵入住宅或有人居住之建築物、船艦或隱匿其內而犯
    之者。
二、毀越門扇、牆垣或其他安全設備而犯之者。
三、攜帶兇器而犯之者。
四、結夥三人以上而犯之者。
五、乘火災、水災或其他災害之際而犯之者。
六、在車站或埠頭而犯之者。
前項之未遂犯罰之。

司法院資訊處製作；財團法人民間司法改革基金會備份。
